臺灣彰化地方法院刑事判決　　　　 　 　96年度訴字第2223號
公　訴　人　臺灣彰化地方法院檢察署檢察官
被　　　告　甲○○
上列被告因違反毒品危害防制條例案件，經檢察官提起公訴（96
年度毒偵字第4862號），於本院準備程序中，被告就被訴事實為
有罪之陳述，經裁定改行簡式審判程序，本院判決如下：
    主  文
甲○○施用第一級毒品，累犯，處有期徒刑拾月。
    犯罪事實
一、甲○○前於民國89年間因施用毒品案件，經本院以89年度毒
    聲字第3631號裁定送勒戒處所觀察、勒戒後，認有繼續施用
    毒品之傾向，經本院以89年度毒聲字第3986號裁定令入戒治
    處所施以強制戒治，並以90年度毒聲字第2008號裁定停止戒
    治付保護管束，於90年8 月20日保護管束期滿視為強制戒治
    執行完畢；復於91年間因施用毒品案件，經本院以91年度毒
    聲字第2942號裁定令入戒治處所施以強制戒治，惟於93年1
    月9 日施行之新修正毒品危害防制條例第35條第1 項規定，
    強制戒治中之案件，適用修正後之規定，故該強制戒治不能
    繼續執行而釋放。又其因施用第一級毒品案件，經本院以94
    年度訴字第1666號判決判處有期徒刑1 年確定；且因犯竊盜
    案件，經本院以95年易字第414 號判決判處有期徒刑3 月確
    定，上開2 案經接續執行，甫於96年4 月6 日執行完畢。詎
    其仍未戒除毒癮，復基於施用第一級毒品海洛因之犯意，於
    96年7 月18日上午8 時許，在其位於彰化縣和美鎮○○路○
    段642 巷12號住處，以將海洛因置入針筒內摻水稀釋後注射
    血管之方式，施用第一級毒品海洛因1 次。嗣於96年7 月19
    日17時15分許，在彰化縣和美鎮○○里○○路○ 段665 號內
    ，因其行跡可疑，且未攜帶證件，為警盤查知悉其為毒品列
    管人口，經其同意接受採尿送驗，結果呈嗎啡陽性反應，而
    查悉上情。
二、案經彰化縣警察局和美分局報請臺灣彰化地方法院檢察署檢
    察官偵查起訴。
    理  由
一、按除被告所犯為死刑、無期徒刑、最輕本刑為3 年以上有期
    徒刑之罪或高等法院管轄第1 審案件者外，於前條第1 項程
    序進行中，被告先就被訴事實為有罪之陳述時，審判長得告
    知被告簡式審判程序之旨，並聽取當事人、代理人、辯護人
    及輔佐人之意見後，裁定進行簡式審判程序；除簡式審判程
    序及簡易程序案件外，第1 審應行合議審判，刑事訴訟法第
    273 條之1 第1 項、第284 條之1 分別定有明文。本件被告
    甲○○所涉係死刑、無期徒刑、最輕本刑為3 年以上有期徒
    刑之罪或高等法院管轄第1 審案件以外之罪，並於本院行準
    備程序時就被訴事實為有罪之陳述，本院合議庭依前揭規定
    ，經評議結果，裁定改由受命法官獨任行簡式審判程序。
二、上開犯罪事實，業據被告甲○○於本院審理時坦承不諱，又
    被告經警採集其尿液送驗結果，確呈嗎啡陽性反應，有彰化
    縣警察局和美分局委託檢驗尿液代號與真實姓名對照表及詮
    昕科技股份有限公司於96年8 月2 日出具之濫用藥物尿液檢
    驗報告各1 紙附卷可稽，足徵被告之自白確與事實相符，堪
    以採信。本件事證明確，被告犯行洵堪認定，應依法論科。
三、按修正毒品危害防制條例就施用毒品者，僅於「初犯」及「
　  5 年後再犯」二種情形，有其追訴條件之限制，即須於初犯
　  經觀察、勒戒或強制戒治釋放後，5 年內均無施用毒品之行
　  為，始能認其前所實施之觀察、勒戒或強制戒治已足遮斷毒
　  癮，而得於5 年後再犯時，再予適用初犯之規定，重行觀察
　  、勒戒等程序；倘5 年內已經再犯，被依法追訴處罰，縱其
  　第3次（或第3次以上）施用毒品之時間在初犯釋放5 年以後
　  ，即與「5年後再犯」之情形有別，且因已於「5年內再犯」
    ，顯見其再犯率甚高，原實施觀察、勒戒或強制戒治，已無
    法收其實效，而無5 年戒斷期之存在，自無再經觀察、勒戒
    及強制戒治之必要，應由檢察官逕行起訴，此有最高法院95
    年度臺非字第59、65號判決及同年度第7 次刑事庭會議決定
    足供參照。本件被告前於89年間因施用毒品案件，經本院裁
    定送觀察、勒戒後，認有繼續施用毒品之傾向，再經本院裁
    定令入戒治處所施以強制戒治，於90年8 月20日因保護管束
    期滿未經撤銷視為執行完畢。又因施用毒品案件，經本院裁
    定令入戒治處所施以強制戒治，惟嗣因毒品危害防制條例修
    正施行之故，於93年1 月9 日釋放出所，而其此部分另經臺
    灣彰化地方法院檢察署檢察官提起公訴，經由本院以92年訴
    字第132 號判處有期徒刑7 月確定，並於94年5 月9 日執行
    完畢。而其又於94年間，因施用第一級毒品案件，經本院以
    94年度訴字第1666號判處有期徒刑1 年確定，並與另案竊盜
    案件所判處之有期徒刑3 月接續執行後，甫於96年4 月6 日
    執行完畢，有臺灣彰化地方法院檢察署刑案資料查註紀錄表
    及臺灣高等法院被告前案紀錄表各1 份在卷可考，則其再犯
    本件施用第一級毒品犯行，按諸前揭說明，即與5 年後再犯
    之情形有別，自應逕行追訴。
四、核被告甲○○所為，係犯毒品危害防制條例第10條第1 項之
    施用第一級毒品罪。被告持有第一級毒品進而施用，其持有
    第一級毒品之低度行為，應為其施用第一級毒品之高度行為
    吸收，不另論罪。又其因施用第一級毒品案件，經本院以94
    年度訴字第1666號判決判處有期徒刑1 年確定；且因犯竊盜
    案件，經本院以95年易字第414 號判決判處有期徒刑3 月確
    定，上開2 案經接續執行，甫於96年4 月6 日執行完畢等情
    ，已如前述，其於有期徒刑執行完畢後，5 年內故意再犯本
    件有期徒刑以上之罪，為累犯，應依刑法第47條第1 項之規
    定加重其刑。爰審酌被告有多次施用毒品之前科，暨其施用
    毒品之動機、目的、方法、不知珍惜身體、施用毒品所生危
    害，暨犯後坦承犯行之態度等一切情狀，量處如主文所示之
    刑。
據上論斷，應依刑事訴訟法第273 條之1 第1 項、第299 條第1
項前段，毒品危害防制條例第10條第1 項，刑法第11條前段、第
47條第1 項，判決如主文。
本案經檢察官黃淑媛到庭執行職務。
中　　華　　民　　國　　96　　年　　12　　月　　20　　日
　                刑事第一庭          法  官  郭麗萍
以上正本證明與原本無異。
如不服本判決，應於判決送達後10日內，向本院提出上訴書狀，
上訴書狀應「敘述具體上訴理由」，並按他造當事人之人數附繕
本。「切勿逕送上級法院」。
中　　華　　民　　國　　96　　年　　12　　月　　20　　日
                                      書記官  張子涵
附錄本案論罪科刑法條全文：
毒品危害防制條例第10條
施用第一級毒品者，處 6 月以上 5 年以下有期徒刑。
施用第二級毒品者，處 3 年以下有期徒刑。
